【裁判字號】    96,上訴,4875
【裁判日期】    970117
【裁判案由】    違反槍砲彈藥刀械管制條例等
【裁判全文】
臺灣高等法院刑事判決                96年度上訴字第4875號
上  訴  人
即  被  告  乙○○
指定辯護人  成介之律師
上列上訴人因違反槍砲彈藥刀械管制條例等案件，不服臺灣板橋
地方法院96年度訴字第2304號，中華民國96年 9月28日第一審判
決（起訴案號：臺灣板橋地方法院檢察署96年度偵字第 11783號
），提起上訴，本院判決如下：
    主  文
上訴駁回。
    事  實
一、乙○○於民國95年 9月間，在臺北縣蘆洲市○○路87巷1號5
    樓住處，受綽號「士漢」不詳姓名成年男子之託，代為保管
    附表一所示具殺傷力之改造手槍1枝（含彈匣1個，槍枝管制
    編號：0000000000號），即未經許可，將該改造手槍寄藏於
    住處。嗣於96年5月20日1時30分許，乙○○於住處前，因遭
    丙○○飼養之犬吠叫，竟心生不滿，並返回住處取出上開改
    造手槍，再持槍朝丙○○方向作勢扣住扳機，以此加害生命
    方式恐嚇丙○○，使丙○○心生畏懼，致生危害於安全。旋
    丙○○之父丁○○、母甲○○亦來現場，丁○○見狀，立即
    衝向乙○○，欲奪下該改造手槍。乙○○復接續以「我知道
    你們在哪裡開店，我要給你們死」等加害生命之事恐嚇丁○○、甲○○，使丁○○、甲○○心生畏懼，致生危害於安全
    。嗣經丙○○、丁○○合力將上開改造手槍奪下，並由丙○○報警處理，乙○○始為警查獲，並扣得附表一所示之改造
    手槍。
二、案經丙○○、丁○○、甲○○訴請臺北縣政府警察局蘆洲分
    局報請臺灣板橋地方法院檢察署檢察官偵查起訴。
    理  由
一、按被告以外之人於審判外之言詞或書面陳述，除法律有規定
    者外，不得作為證據，刑事訴訟法第159條第1項固有明文。
    惟被告以外之人於審判外之陳述，雖不符同法第159條之1至
    之 4規定，而經當事人於審判程序同意作為證據，法院審酌
    該言詞陳述或書面陳述作成時之情況，認為適當者，亦得為
    證據。又當事人、代理人或辯護人於法院調查證據時，知有
    第159條第1項不得為證據之情形，而未於言詞辯論終結前聲
    明異議者，視為有前項之同意，同法第159條之5亦有規定。
    本件證人丙○○、丁○○、甲○○於警詢及偵查中證述，固
    係被告以外之人於審判外之言詞陳述，惟被告及辯護人迄至
    本院言詞辯論終結前，均未聲明異議，本院審酌證人丙○○
    、丁○○、甲○○於警詢均係在自由意志下陳述，證人丙○○、丁○○、甲○○於偵查中並經具結，作為被告犯罪證據
    ，應屬適當，依同法第159條之5第 2項規定，應有證據能力
    。
二、上開犯罪事實，業據上訴人即被告乙○○於原審及本院坦承
    不諱，核與告訴人丙○○、丁○○、甲○○於警詢、偵查中
    指證情節相符，復有如附表一所示物品扣案可證。而將扣案
    如附表一所示槍枝（含彈匣1個，槍枝管制編號：000000000
    0號）經送請內政部警政署刑事警察局鑑驗結果，係由WALTH
    ER廠 PPK/S型半自動手槍製造之槍枝，換裝土造金屬槍管而
    成之改造手槍，擊發功能正常，可供擊發適用之子彈使用，
    具殺傷力，有該局96年6月6日刑鑑字第0000000000號槍彈鑑
    定書在卷可稽。事證明確，被告犯行堪以認定。
三、核被告所為，係犯槍砲彈藥刀械管制條例第8條第4項之寄藏
    可發射子彈具有殺傷力之改造手槍罪、刑法第 305條之恐嚇
    危害安全罪；被告於上開時地，接續以一行為恐嚇丙○○、
    丁○○、甲○○三人，係一行為同時觸犯三罪名，屬同種想
    像競合犯，應從一重論以恐嚇危害安全罪。所犯上開二罪，
    犯意各別、行為互殊，應分論併罰。
四、原審調查結果，適用槍砲彈藥刀械管制條例第8條第4項、刑
    法第11條前段、第305條、第42條第3項、第55條、第51條第
    5款、第38條第1項第 1款，同時審酌被告犯罪之動機、目的
    、手段、所生之危害，及犯罪後態度等一切情狀，分別就寄
    藏可發射子彈具有殺傷力之改造手槍罪及恐嚇危害安全罪量
    處有期徒刑3年、併科罰金新台幣10萬元及3月，及定應執行
    有期徒刑3年2月，併科罰金新臺幣10萬元，罰金部分並諭知
    易服勞役之折算標準。扣案如附表一所示物品係違禁物，依
    刑法第38條第1項第1款規定宣告沒收。認事用法，核無違誤
    。被告上訴，指摘原審未依刑法第59條規定減輕其刑，顯有
    不當。惟被告無端寄藏具殺傷力之改造手槍，復持以恐嚇他
    人，對社會大眾所生之危害非輕，犯罪情節顯無憫恕之處，
    自與刑法第59條規定要件不符。足見被告上訴，為無理由，
    應予駁回。
據上論斷，應依刑事訴訟法第 368條，判決如主文。
本案經檢察官林炳雄到庭執行職務。
中    華    民    國    97    年    1    月    17    日
                  刑事第四庭審判長法  官  沈宜生
                                  法  官  鄭水銓
                                  法  官  陳國文
以上正本證明與原本無異。
如不服本判決，應於收受送達後十日內向本院提出上訴書狀，其
未敘述上訴之理由者並得於提起上訴後十日內向本院補提理由書
（均須按他造當事人之人數附繕本）。
恐嚇危害安全部分不得上訴。
                                  書記官  蔡棟樑
中    華    民    國    97    年    1    月    17    日
附錄：本案論罪科刑法條全文
附表一：
┌──┬──────────┬────┬───────┐
│編號│品                名│數    量│備          註│
├──┼──────────┼────┼───────┤
│一  │改造槍枝（含彈匣1個 │1支     │內政部警政署刑│
│    │，槍枝管制編號：1102│        │事警察局刑鑑字│
│    │062319號）          │        │第0000000000號│
│    │                    │        │槍彈鑑定書附偵│
│    │                    │        │查卷第66至67頁│
│    │                    │        │。            │
└──┴──────────┴────┴───────┘
附錄：本案論罪科刑法條全文
刑法第305條：
以加害生命、身體、自由、名譽、財產之事，恐嚇他人致生危害
於安全者，處二年以下有期徒刑、拘役或三百元以下罰金。
槍砲彈藥刀械管制條例第8條第4項：
未經許可，製造、販賣或運輸鋼筆槍、瓦斯槍、麻醉槍、獵槍、
空氣槍或第四條第一項第一款所定其他可發射金屬或子彈具有殺
傷力之各式槍砲者，處無期徒刑或五年以上有期徒刑，併科新臺
幣一千萬元以下罰金。
未經許可，轉讓、出租或出借前項所列槍枝者，處五年以上有期
徒刑，併科新臺幣一千萬元以下罰金。
意圖供自己或他人犯罪之用，而犯前二項之罪者，處無期徒刑或
七年以上有期徒刑，併科新臺幣一千萬元以下罰金。
未經許可，持有、寄藏或意圖販賣而陳列第一項所列槍枝者，處
三年以上十年以下有期徒刑，併科新臺幣七百萬元以下罰金。
第一項至第三項之未遂犯罰之。


司法院資訊處製作；財團法人民間司法改革基金會備份。
